【裁判字號】    99,消債更,19
【裁判日期】    990531
【裁判案由】    更生
【裁判全文】
臺灣桃園地方法院民事裁定            99年度消債更字第19號
聲  請  人
即  債務人  甲○○
上列聲請人因消費者債務清理事件，聲請更生及保全處分，本院
裁定如下：
    主  文
更生及保全處分之聲請均駁回。
聲請費用由聲請人負擔。
    理  由
一、按聲請更生或清算不合程式或不備其他要件者，法院應以裁
    定駁回之，但其情形可以補正者，法院應定期間先命補正，
    消費者債務清理條例第8 條定有明文。又按法院認為必要時
    ，得定期命債務人據實報告更生聲請前2 年內財產變動之狀
    況，並對於同條例第43條所定事項（提出財產及收入狀況說
    明書、收入及必要支出之數額、原因及種類；依法應受債務
    人扶養之人等）補充陳述、提出關係文件或為其他必要調查
    。如債務人經法院通知，無正當理由拒絕提出關係文件或為
    財產變動狀況之報告，更生之聲請應駁回之，同條例第44條
    、第46條亦分有明定。上開規定乃因更生程序係為保護有更
    生誠意之債務人而設，債務人如不配合法院而為協力行為等
    ，即足認其欠缺清理債務之誠意，且無聲請更生之真意，自
    無加以保護之必要，此觀其立法理由即明。
二、本件聲請意旨略以：聲請人前因消費借貸、信用卡、房貸等
    ，共計積欠債務新臺幣（下同）2,471,691 元。聲請人雖於
    民國98年1 月間曾向最大債權銀行即兆豐國際商業銀行請求
    協商債務清償方案，然因債權人台新資產管理公司仍持續強
    制執行扣薪3 分之1 ，導致聲請人於98年5 月毀諾，同年8
    月又因景氣影響遭任職公司資遣，聲請人實已無力清償，此
    誠非可歸責聲請人之情事，且聲請人無擔保或無優先權之債
    務總額未逾1,200 萬元，復未經法院裁定開始清算程序或宣
    告破產，爰依法聲請准予裁定開始更生等語。
三、經查：本件聲請人具狀聲請更生，雖提出其兆豐國際商業銀
    行、合作金庫之存摺影本為其財產狀況之證明，並主張其子
    乙○○因就學中無謀生能力，故每月必須支出扶養費7,000
    元。惟聲請人於債權人清冊中自陳其多項債務原因為投資失
    利，而聲請人未據提出上開銀行帳戶於聲請前2 年至今之完
    整內頁影本、有無買賣股票或購置衍生性金融商品等資料，
    致本院無從知悉聲請人目前之存款餘額及聲請更生前2 年間
    財產之變動狀況；且乙○○業於98年8 月13日年滿18歲，並
    自高職畢業，曾任職於迪廣國際股份有限公司，是其是否仍
    在學而受聲請人扶養，即有查證必要。經本院於99年3 月11
    日以99年度消債更字第19號裁定通知聲請人於收受後10日內
    補正其於聲請更生前2 年之金融機構、集保存摺完整影本及
    是否有購置衍生性金融商品、商業保險，並提出乙○○之在
    學證明等資料，該裁定業於99年3 月22日寄存送達於警察機
    關，有送達證書附卷可稽。又本院另於99年4 月7 日訊問期
    日，當庭諭知聲請人應於5 日內補正上開事項，以盡其協力
    之義務，惟聲請人迄今仍未補正，本院復無從瞭解該實際之
    扶養支出及聲請人財務狀況，是聲請人之違誤顯有背於首揭
    法律規定及立法理由說明，自應駁回其更生之聲請。又聲請
    人更生之聲請既經駁回，其所併予聲請財產之保全處分，即
    無必要，應併駁回之。
四、爰依首揭規定，裁定如主文。
中    華    民    國    99    年    5     月    31    日
                民事第三庭  法  官  毛彥程
上為正本係照原本作成。
如不服本裁定，應於裁定送達後10日內，以書狀向本院提出抗告
，並繳納抗告費新臺幣1,000 元
中    華    民    國    99    年    5     月    31    日
                            書記官  伍幸怡

司法院資訊處製作；財團法人民間司法改革基金會備份。
